【裁判字號】    92,毒抗,77
【裁判日期】    920212
【裁判案由】    聲請強制戒治
【裁判全文】
臺灣高等法院臺中分院刑事裁定                      九十二年度毒抗字第七七號
    抗  告  人
    即  被  告  甲○○  男  三.
右抗告人因違反毒品危害防制條例案件，經檢察官聲請強制戒治，不服臺灣彰化地方
法院中華民國九十一年十二月十六日第一審裁定（九十一年度毒聲第三０五０號，聲
請案號：台灣彰化地方法院檢察署九十一年度聲戒字第一０三０號），提起抗告，本
院裁定如左：
    主      文
抗告駁回。
    理      由
一、按經觀察、勒戒後，無繼續施用毒品傾向者，應由檢察官為不起訴之處分，依上
    開規定為不起訴之處分後，五年內再犯第十條之罪，經觀察、勒戒後，認有繼續
    施用毒品之傾向或三犯以上者，應由檢察官聲請法院裁定先令入戒治處所施以強
    制戒治，毒品危害防制條例第二十條第二、三項定有明文。
二、本件抗告意旨略以：抗告人前因施用毒品案件，經原審法院前往確定，並於九十
    年八月開始執行強制戒治處分，至九十一年三月間裁定停止戒治交付保護管束，
    嗣因未向觀護人報到而撤銷保護管束，理應先執行殘刑等語。
三、抗告人甲○○前因施用毒品案件，經送強制戒治期滿，由臺灣高等法院於民國八
    十八年十二月二十七日，以八十七年度上訴字第二三六七號判處免刑確定。又因
    施用毒品案件，經裁定送觀察、勒戒後，認有繼續施用毒品之傾向，先送強制戒
    治（嗣經裁定停止戒治付保護管束，已於九十一年八月十五日保護管束期滿執行
    完畢，此部分業經原審法院調閱九十年度戒執二字第六二０號卷宗核對無誤），
    並由檢察官提起公訴，經原審法院以九十年度訴字第一三三五號判處有期徒刑一
    年及五月，應執行有期徒刑一年四月確定。詎抗告人仍不知悔改，復基於概括犯
    意，自九十一年十月間某日起至同年十一月二十日十二時許止，在彰化縣溪湖鎮
    ○○路十七巷十二號三樓內，連續施用第一級毒品海洛因多次，嗣於九十一年十
    一月二十日二十二時三十分許，在該址為警查獲。右揭施用毒品之事實，業據抗
    告人迭於警詢、偵查中供認不諱，且其為警查獲所採尿液經送驗結果，亦呈嗎啡
    陽性反應，此有彰化縣衛生局出具之煙毒尿液檢驗成績書一紙附卷可稽，並有海
    洛因十三包（合計毛重六．二公克）扣案可資佐證，復有判決書、刑案資料查註
    紀錄表附卷可考，核抗告人係三犯毒品危害防制條例第十條第一項之施用第一級
    毒品罪，抗告人係三犯毒品危害防制條例第十條第二項之施用第二級毒品罪。從
    而檢察官據以聲請原審法院裁定令入戒治處所施以強制戒治，原審法院爰依首開
    規定令入戒治處所施以強制戒治，期間壹年，於法並無不合，抗告意旨以應先就
    殘餘之強制戒治處分部分為執行為理由，不服原裁定，顯屬無據，本件抗告應認
    為無理由而予駁回。
四、據上論斷，應依刑事訴訟法第四百十二條，裁定如主文。
中      華      民      國      九十二     年     二      月    十二    日
                                臺灣高等法院臺中分院刑事第四庭
                                      審判長法  官  洪  耀  宗
                                            法  官  江  德  千
                                            法  官  劉  登  俊
右正本證明與原本無異。
不得再抗告。
                                            書記官  鄧  智  惠
中      華      民      國      九十二     年     二      月    十三    日
                                                                        Ｒ


司法院資訊處製作；財團法人民間司法改革基金會備份。
